{"related": [], "etymology": null, "url": "https://en.wiktionary.org/wiki/enfervorizar", "definitions": ["to fire up, to energize (a crowd, etc)"], "verb": "enfervorizar", "synonyms": [], "description": "enfervorizar (first-person singular present enfervorizo, first-person singular preterite enfervoric\u00e9, past participle enfervorizado)", "conjugations": {"imperative": {"affirmative": ["", "enfervoriza (t\u00fa) - enfervoriz\u00e1 (vos)", "enfervorice", "enfervoricemos", "enfervorizad", "enfervoricen"], "negative": ["", "no enfervorices", "no enfervorice", "no enfervoricemos", "no enfervoric\u00e9is", "no enfervoricen"]}, "infinitive": "enfervorizar", "indicative": {"future": ["enfervorizar\u00e9", "enfervorizar\u00e1s", "enfervorizar\u00e1", "enfervorizaremos", "enfervorizar\u00e9is", "enfervorizar\u00e1n"], "preterite": ["enfervoric\u00e9", "enfervorizaste", "enfervoriz\u00f3", "enfervorizamos", "enfervorizasteis", "enfervorizaron"], "imperfect": ["enfervorizaba", "enfervorizabas", "enfervorizaba", "enfervoriz\u00e1bamos", "enfervorizabais", "enfervorizaban"], "conditional": ["enfervorizar\u00eda", "enfervorizar\u00edas", "enfervorizar\u00eda", "enfervorizar\u00edamos", "enfervorizar\u00edais", "enfervorizar\u00edan"], "present": ["enfervorizo", "enfervorizas (t\u00fa) - enfervoriz\u00e1s (vos)", "enfervoriza", "enfervorizamos", "enfervoriz\u00e1is", "enfervorizan"]}, "pastparticiple": {"plural": {"feminine": "enfervorizadas", "masculine": "enfervorizados"}, "singular": {"feminine": "enfervorizada", "masculine": "enfervorizado"}}, "gerund": "enfervorizando", "subjunctive": {"imperfect_se": ["enfervorizase", "enfervorizases", "enfervorizase", "enfervoriz\u00e1semos", "enfervorizaseis", "enfervorizasen"], "future": ["enfervorizare", "enfervorizares", "enfervorizare", "enfervoriz\u00e1remos", "enfervorizareis", "enfervorizaren"], "imperfect_ra": ["enfervorizara", "enfervorizaras", "enfervorizara", "enfervoriz\u00e1ramos", "enfervorizarais", "enfervorizaran"], "present": ["enfervorice", "enfervorices", "enfervorice", "enfervoricemos", "enfervoric\u00e9is", "enfervoricen"]}}, "pronunciations": []}